臺灣桃園地方法院刑事判決
                                  111年度審交易字第304號
公  訴  人  臺灣桃園地方檢察署檢察官 
被      告  鄧偉禮



上列被告因公共危險案件，經檢察官提起公訴（111 年度偵字第
17739 號），被告於本院準備程序進行中，就被訴事實為有罪之
陳述，經本院告知簡式審判程序意旨，並聽取當事人之意見後，
裁定依簡式審判程序審理，判決如下：
    主  文
鄧偉禮犯不能安全駕駛動力交通工具罪，累犯，處有期徒刑陸月
，併科罰金新臺幣參萬元，有期徒刑如易科罰金，罰金如易服勞
役，均以新臺幣壹仟元折算壹日。
    事實及理由
一、犯罪事實：
    本案犯罪事實，除起訴書如附表「原記載內容」欄所示之記
    載，應更正如附表「更正後內容」欄所示外，餘均引用檢察
    官起訴書之記載（如附件）。
二、證據名稱：
  ㈠被告鄧偉禮於警詢、偵訊及本院審理時之自白。
  ㈡證人鄭建暉於警詢時之證述。
  ㈢航空警察局保安警察大隊第三隊第二分隊道路交通事故當事
    人酒精測定紀錄表、內政部警政署航空警察局舉發違反道路
    交通管理事件通知單、道路交通事故現場圖暨測繪草圖、道
    路交通事故調查報告表㈠、㈡、肇事現場暨車損蒐證照片、道
    路交通事故當事人車籍資料。
三、論罪科刑：
  ㈠核被告所為，係犯刑法第185 條之3 第1 項第1 款之不能安
    全駕駛動力交通工具罪。
  ㈡依照司法院釋字第775 號解釋意旨及刑事訴訟法第161 條第1
     項規定可知，檢察官就前階段被告構成「累犯事實」負擔
    主張及舉證責任，並就後階段被告依累犯規定「加重其刑事
    項」負擔主張及說明責任（最高法院110 年度台上大字第56
    60號裁定意旨參照）。本件檢察官就被告有犯罪事實欄所載
    之累犯事實，業已提出被告之前案紀錄表在案（參起訴書之
    記載及偵卷第81至87頁），且為被告所坦白承認（參本院審
    交易字卷民國111 年8 月24日準備程序筆錄第3 頁），應認
    足以證明被告累犯之事實。又檢察官於審理時主張被告一再
    犯本罪，請本院依累犯之規定加重其刑。而被告前因公共危
    險案件，經臺灣苗栗地方法院以108 年度苗交簡字第520 號
    判處有期徒刑5 月確定，已於108 年8 月28日易科罰金執行
    完畢等情，有臺灣高等法院被告前案紀錄表在卷可參（見本
    院審交易字卷第17至20頁) 。本院審酌其受有期徒刑執行完
    畢後，5 年以內故意再犯本案有期徒刑以上之罪，為累犯。
    且係一再犯同罪質之罪，足見其惡性及對刑罰反應力薄弱，
    應依刑法第47條第1 項規定，加重其最低本刑（司法院大法
    官會議釋字第775 號解釋意旨參照）。
  ㈢爰審酌酒醉駕車致車毀人亡之報導時有所聞，各級政府機關
    對酒後嚴禁駕車一節復迭經宣導，且被告前曾3 次觸犯刑法
    第185 條之3 公共危險罪案件，而分經法院判處罪刑確定，
    竟仍不知警惕，一再漠視法律禁令，又第4 次再犯本案，實
    屬不該，併衡酌被告本案吐氣所含酒精濃度為每公升0.81毫
    克。惟念其犯後坦承犯行，態度尚可，兼衡其需照顧撫養同
    住父母及罹病之胞弟之家庭狀況等一切情狀，量處如主文所
    示之刑，並諭知有期徒刑易科罰金及罰金易服勞役之折算標
    準。
四、應適用之法條：
    刑事訴訟法第273 條之1 第1 項、第299 條第1 項前段、第
    310 條之2 、第454 條第2 項，刑法第185 條之3 第1 項第
    1 款、第47條第1 項、第41條第1 項前段、第42條第3 項前
    段，刑法施行法第1 條之1 第1 項。
五、如不服本判決應於收受判決後20日內向本院提出上訴書狀，
    並應敘述具體理由。其未敘述上訴理由者，應於上訴期間屆
    滿後20日內向本院補提理由書（均須按他造當事人之人數附
    繕本）「切勿逕送上級法院」。
本案經檢察官劉仲慧到庭執行職務。
中　　華　　民　　國　　111 　年　　9 　　月　　28　　日
                    刑事審查庭    法　官　呂曾達
以上正本證明與原本無異。
如不服本判決應於收受判決後20日內向本院提出上訴書狀，並應
敘述具體理由。其未敘述上訴理由者，應於上訴期間屆滿後20日
內向本院補提理由書(均須按他造當事人之人數附繕本)「切勿逕
送上級法院」。 
    　　　　　　　　　　　　　　　書記官　楊淨雲
中　　華　　民　　國　　111 　年　　9 　　月　　29　　日
附錄本案論罪科刑依據之法條：
中華民國刑法第185 條之3 第1 項：
駕駛動力交通工具而有下列情形之一者，處3 年以下有期徒刑，
得併科30萬元以下罰金：
一、吐氣所含酒精濃度達每公升0.25毫克或血液中酒精濃度達百
    分之0.05以上。
二、有前款以外之其他情事足認服用酒類或其他相類之物，致不
    能安全駕駛。
三、服用毒品、麻醉藥品或其他相類之物，致不能安全駕駛。
附表：
欄別 原記載內容 更正後內容 犯罪事實欄二、第2 行 培德新村 培德新邨 
附件：
臺灣桃園地方檢察署檢察官起訴書　
                                    111年度偵字第17739號
　　被　　　告　鄧偉禮　男　38歲（民國00年00月0日生）
　　　　　　　　　　　　住苗栗縣○○市○○里00鄰○○○村
　　　　　　　　　　　　　0巷0號
　　　　　　　　　　　　國民身分證統一編號：Z000000000號
上列被告因公共危險案件，業經偵查終結，認應提起公訴，茲將
犯罪事實及證據並所犯法條分敘如下：
　　　　犯罪事實
一、鄧偉禮前因公共危險案件，經臺灣苗栗地方法院以108年度
    苗交簡字第520號判決判處有期徒刑5月確定，於民國108年8
    月28日易科罰金執行完畢。
二、詎仍不知悔改，自111年3月6日晚間9時許起至同日晚間10時
    許止，在苗栗縣○○市○○里00鄰○○○村0巷0號住處內飲用高粱
    酒後，明知飲酒後已達不能安全駕駛動力交通工具，仍基於
    酒後駕駛動力交通工具之犯意，於翌(7)日上午6時14分許前
    某時，自該處駕駛車牌號碼000-0000號營業大貨車上路。嗣
    於111年3月7日上午6時14分許，行經桃園市大園區航翔路與
    三民路1段口，不慎自後撞擊前方正停等紅燈之鄭建暉所駕
    駛之車牌號碼000-00號營業大貨車車尾(均無人受傷)，經警
    據報到場處理，於同日上午6時54分許，測得鄧偉禮吐氣所
    含酒精濃度達每公升0.81毫克。　　　
三、案經內政部警政署航空警察局報告偵辦。
　　　　證據並所犯法條
一、訊據被告鄧偉禮固坦承於上揭時、地飲用高粱酒後駕車上路
    之事實，然矢口否認有何上開犯行，辯稱：伊有吃檳榔，伊
    認為檳榔灰裡面可能含有酒精等語。惟查，上揭犯罪事實，
    有航空警察局保安警察大隊第三隊第二分隊道路交通事故當
    事人酒精測定紀錄表、內政部警政署航空警察局舉發違反道
    路交通管理事件通知單、道路交通事故現場圖、道路交通事
    故調查報告表㈠、㈡各1份、現場暨車損照片6張附卷可稽。又
    被告雖以前詞置辯，然檳榔業者多半不會在檳榔中特別加入
    酒類，因此舉將增加製造成本，縱有少數業者會將酒類摻入
    製作檳榔之材料石灰中，惟其目的僅為提升檳榔風味，所摻
    入酒類之數量、比例不高，何況酒精燃點低揮發性強，摻入
    酒類之石灰經過攪拌、沉澱、靜置，摻入之酒精早已先行揮
    發，一般購買者嚼食檳榔時所感受者乃酒精揮發後伴隨檳榔
    之香味，檳榔內幾無酒精成分等事實，有臺灣高等法院臺南
    分院108年度交上易字第230號刑事判決附卷可考，且參以本
    件被告經測得吐氣所含酒精濃度高達每公升0.81毫克，足認
    被告前開所辯，顯係推諉卸責之詞，無可採信，其犯嫌堪以
    認定。
二、核被告所為，係犯刑法第185條之3第1項第1款之公共危險罪
    嫌。又被告前有如犯罪事實欄所載論罪科刑及執行情形，有
    本署刑案資料查註紀錄表附卷可稽，其於有期徒刑執行完畢
    後，5年以內故意再犯本件有期徒刑以上之罪，為累犯，請
    並斟酌依刑法第47條第1項之規定及司法院大法官釋字第775
    號解釋意旨加重其刑。
三、依刑事訴訟法第251條第1項提起公訴。
　　此　　致
臺灣桃園地方法院
中　　華　　民　　國　　111　　年　　 5　　月　  13　 日
　　　　　　　　　　　　　　　檢察官       楊挺宏
本件正本證明與原本無異　
中　　華　　民　　國　  111　  年　　 5    月    19   日
                              書記官       蔡欣潔
所犯法條：
中華民國刑法第185條之3
駕駛動力交通工具而有下列情形之一者，處 2 年以下有期徒刑
，得併科 20 萬元以下罰金：
一、吐氣所含酒精濃度達每公升零點二五毫克或血液中酒精濃度
    達百分之零點零五以上。
二、有前款以外之其他情事足認服用酒類或其他相類之物，致不
    能安全駕駛。
三、服用毒品、麻醉藥品或其他相類之物，致不能安全駕駛。
因而致人於死者，處 3 年以上 10 年以下有期徒刑；致重傷者
，處 1 年以上 7 年以下有期徒刑。
曾犯本條或陸海空軍刑法第 54 條之罪，經有罪判決確定或經緩
起訴處分確定，於五年內再犯第 1 項之罪因而致人於死者，處
無期徒刑或 5 年以上有期徒刑；致重傷者，處 3 年以上 10 年
以下有期徒刑。